【裁判字號】    92,上訴,944
【裁判日期】    920617
【裁判案由】    毒品危害防制條例
【裁判全文】
臺灣高等法院臺中分院刑事判決                    九十二年度上訴字第九四四號
    上  訴  人  臺灣彰化地方法院檢察署檢察官
    被      告  乙○○
右上訴人因被告毒品危害防制條例案件，不服臺灣彰化地方法院九十二年度訴字第四
０四號中華民國九十二年四月十六日第一審判決（起訴案號：臺灣彰化地方法院檢察
署九十二年度毒偵字第三九六號），提起上訴，本院判決如左：
    主      文
上訴駁回。
    事      實
一、乙○○前曾因施用第一、二級毒品案件，經台灣台中地方法院以八十九年度毒聲
    字第五一三○號裁定送觀察、勒戒後，認無繼續施用毒品之傾向，經台灣台中地
    方法院檢察署檢察官於民國（下同）八十九年八月二十二日，以八十九年度毒偵
    字第五一三○號為不起訴處分確定。詎乙○○猶不知悔改，復自九十一年六月間
    起至九十二年一月二十二日止，基於施用第一級毒品海洛因之概括犯意，連續在
    其位於台中市之租屋處內（地址不詳），以摻入香煙內吸用之方式，施用第一級
    毒品海洛因多次，迨至九十二年一月二十二日十五時三十分許始為警查獲。嗣經
    台灣彰化地方法院以九十二年度毒聲字第二二九號裁定送臺灣彰化看守所附設勒
    戒處所觀察、勒戒後，認有繼續施用毒品之傾向。
二、案經彰化縣警察局二林分局報請臺灣彰化地方法院檢察署檢察官偵查起訴及由該
    署檢察官移送併辦（九十二年度毒偵字第六四二號）。
    理      由
一、訊據被告乙○○對於右開犯罪事實供認不諱（見本院卷第三二頁至第三四頁），
    且被告為警查獲當日經採取其尿液送驗結果呈嗎啡陽性反應，亦有彰化縣衛生局
    九十二年二月十日煙檢字第９２０２３５號煙毒尿液檢驗成績書一紙在卷可稽（
    見偵查卷第二一頁）。又被告前曾因施用第一、二級毒品案件，經台灣台中地方
    法院以八十九年度毒聲字第五一三○號裁定送觀察、勒戒後，認無繼續施用毒品
    之傾向，經台灣台中地方法院檢察署檢察官於八十九年八月二十二日，以八十九
    年度毒偵字第五一三○號為不起訴處分確定，亦有上開案號之不起訴處分書及刑
    案資料查註紀錄表等各一份附卷可稽。另被告此次（九十二年一月二十二日）施
    用海洛因遭查獲後，經裁定送臺灣彰化看守所附設勒戒處所觀察、勒戒，認有繼
    續施用毒品之傾向一節，亦有臺灣彰化看守所附設勒戒處所函送之有無繼續施用
    毒品傾向證明書一份附卷可憑（見偵查卷第二四頁），是罪證明確，被告顯係五
    年內再犯施用第一級毒品之罪，其犯行堪以認定。
二、核被告所為，係犯毒品危害防制條例第十條第一項之施用第一級毒品罪。其因施
    用而持有第一級海洛因之低度行為，已為施用之高度行為所吸收，不另論罪。至
    其先後施用第一級毒品海洛因之犯行，犯罪構成要件相同，顯係基於概括犯意反
    覆為之，為連續犯，應依法論以一罪並加重其刑。原判決調查後適用毒品危害防
    制條例第十條第一項，刑法第十一條前段、第五十六條，並審酌被告犯罪動機、
    目的、施用時間之長短、所生之危害及犯後坦承犯行、態度良好等一切情狀，量
    處被告有期徒刑八月，以示懲儆。另說明扣案之注射針筒二支、空袋一個、燈泡
    一個等物，被告否認係其所有，且亦查無證據足資證明該物為被告所有，故不予
    宣告沒收，認事用法核無違誤，量刑亦妥適。檢察官上訴意旨雖指稱原判決就併
    辦部分（即被告自九十一年十二月中旬起至同年十二月二十九日，在彰化縣二林
    鎮振興里民生巷三二號其住處及不詳處所，施用海洛因二次之犯行）未及斟酌審
    判不當。但查原判決認定被告施用海洛因之時間為自九十一年六月間起至九十二
    年一月二十二日止，該併辦部分顯已在原審判決之範圍內，是檢察官之上訴，並
    無理由，應予駁回。
三、據上論結，應依刑事訴訟法第三百六十八條，判決如主文。
本案經檢察官甲○○到庭執行職務。
中      華      民      國      九十二     年     六      月    十七    日
                                臺灣高等法院臺中分院刑事第八庭
                                      審判長法  官  羅  得  村
                                            法  官  陳  毓  秀
                                            法  官  劉  榮  服
右正本證明與原本無異。
如不服本判決應於收受送達後十日內向本院提出上訴書狀，其未敘述上訴之理由者並
得於提起上訴後十日內向本院補提理由書（均須按他造當事人之人數附繕本）。
                                            書記官  陳  俞  豪
中      華      民      國      九十二     年     六      月    十八    日
毒品危害防制條例第十條第一項：
施用第一級毒品者，處六月以上五年以下有期徒刑。
                                                                        Ｒ


司法院資訊處製作；財團法人民間司法改革基金會備份。
